【裁判字號】    99,交聲,679
【裁判日期】    991021
【裁判案由】    聲明異議
【裁判全文】
臺灣彰化地方法院交通事件裁定   99年度交聲字第679至701號
原處分機關
即移送機關  交通部公路總局臺中區監理所彰化監理站
異  議  人
即受處分人  陳萌璿
      （原名陳金得）
上列受處分人因違反道路交通管理處罰條例案件，對於附表一、
二所示交通部公路總局臺中區監理所彰化監理站所為之23份裁決
（裁決日期及文號均如附表所載）聲明異議，本院裁定如下：
    主  文
附表一所示之原處分均撤銷，並退回原處分機關另為適法之處理
。
附表二編號1 至5 所示之原處分均撤銷，此部分陳萌璿不罰。
附表二編號6之異議駁回。
    理  由
一、聲明異議意旨略以：異議人即受處分人於民國94年4 月24日
    購買車號8021-LE 號自小客車（以下簡稱系爭車輛），以供
    平時至夜市擺攤及全省各地商參展之交通工具。系爭車輛之
    車籍地設於「彰化縣社頭鄉○○路○ 段659 號」，該址係異
    議人之舊戶籍地，當初買車時異議人尚寄居於前開處所，是
    登記為車籍地。嗣後在95年7 月28日將戶籍地址遷至雲林縣
    元長鄉○○村○○路6 號，該處為異議人之祖厝，但該處房
    地都已過名登記予親戚，異議人只有戶口設在該處，平時沒
    有回去，實際上是住在兒子住處（雲林縣斗南鎮○○街38號
    6 樓），異議人從未收到任何違規通知，直到系爭車輛要進
    行第一次驗車時，才發現有這麼多罰單，請求撤銷加倍裁罰
    之處分等語。
二、按處理違反道路交通管理事件，有關文書送達之程序，依行
    政程序法之規定，違反道路交通管理事件統一裁罰基準及處
    理細則第5 條定有明文。又行政程序法第72條第1 項規定：
    「送達，於應受送達人之住居所、事務所或營業所為之。但
    在行政機關辦公處所或他處會晤應受送達人時，得於會晤處
    所為之」，同法第73條第1 項規定：「於應送達處所不獲會
    晤應受送達人時，得將文書付與有辨別事理能力之同居人、
    受雇人或應送達處所之接收郵件人員」，同法第74條則規定
    ：「送達，不能依前二條規定為之者，得將文書寄存送達地
    之地方自治或警察機關，並作送達通知書兩份，一份黏貼於
    應受送達人住居所、事務所、營業所或其就業處所門首，另
    一份交由鄰居轉交或置於該送達處所信箱或其他適當位置，
    以為送達。前項情形，由郵政機關為送達者，得將文書寄存
    於送達地之郵政機關。寄存機關自收受寄存文書之日起，應
    保存3 個月」，至當事人變更其送達之處所而不向行政機關
    陳明，致有「應為送達處所不明」之情形者，行政機關得依
    職權命為公示送達，此觀行政程序法第78條第3 項亦有明文
    規定。依上述規定，送達程序原則上應寄送於應受送達人之
    住居所，不能會晤應受送達人或其同居人、受雇人時，始能
    例外寄存送達於該處所。至何謂應受送達人之「住所」？戶
    籍登記地是否可逕予認定為應受送達人之住所？就此疑義，
    最高行政法院在一件當事人爭執其實際住居地與戶籍登記地
    不同，而未收到行政機關罰鍰處分之抗告案件中，裁定略以
    ：「戶籍登記與住所之設立，雖然分屬不同之法律概念，但
    戶籍設定之客觀事實，卻不失為認定『住所』之重要表面證
    據。因為有關『住所』定義中，其主觀意思部分（即民法第
    20條所定「久住意思」），必須藉由外在行為才能被清楚認
    知。而設籍事實本身，依現今臺灣社會上之經驗法則，即是
    表徵『久住』意思之最有力事證。因此除非當事人能具體詳
    細說明，其設籍於非住所之特殊考量因素，並提出說明其事
    之堅強反證，不然即應認定其設籍地為其住所地」（最高行
    政法院97年度裁字第2544號裁定參照），此見解已說明「戶
    籍地」與行政程序法送達規定中所指之「住所地」並非同一
    概念，而在有同類送達規定之民事訴訟法條文適用爭議中，
    最高法院亦一再闡明：「所謂住所，即以久住之意思住於一
    定地域之謂；所謂居所，乃以暫時目的所居之場所…。又不
    能依民事訴訟法第136 條、第137 條之規定為送達者，固得
    依同法第138 條之規定為寄存送達，惟應受送達人之住居所
    、事務所或營業所現已變更者，縱令其戶籍登記尚未遷移，
    仍不得於原處所為寄存送達」（最高法院98年台抗字第85 8
    號、88年台抗字第251 號裁定意旨參照）。是以行政機關對
    於應受送達人之住所送達時，並非單以戶籍登記地為唯一認
    定標準，揆諸目前郵局對於具重要性之司法或行政公文書之
    送達，在郵務人員未能會晤收件者或其同居人、受僱人時，
    均會以格式較大之有色制式通知書黏貼於門首、信箱或明顯
    處，足以喚起住戶之注意，已善盡通知之責任，倘該送達文
    件經郵局招領程序仍逾期無人領取，則行政機關並非不能自
    行或依行政訴訟法第19條之規定請求其他機關（如警察機關
    ）協助調查受處分人是否住居於戶籍登記地，若經相當調查
    仍不能查知受處分人之住所地，足信受處分人已變更其送達
    之處所而不向行政機關陳明，致有「應為送達處所不明」之
    情形時，行政機關即應依行政訴訟法第73條第3 項之規定為
    公示送達，始合於前開法律規定。
三、關於附表一之部分：
    本件異議人即受處分人陳萌璿（原名陳金得）並不否認駕駛
    其所有8021-LF 號自用小客車，先後於如附表一所示之時間
    、地點，有如附表所示之違規事實，惟辯稱其未曾收到任何
    裁決書及舉發通知單等語。經查：原處分機關就附表一所示
    之裁決書，均係依受處分人戶籍地即「雲林縣元長鄉瓦村
    南興6 號」為送達地址，固有各卷內所附之送達證書及受處
    分人戶籍謄本可證。然經本院依職權囑託雲林縣警察局虎尾
    分局訪視受處分人位於雲林縣縣元長鄉○○村○○路6 號戶
    籍地址之居住情形，經警員唐仁杰實地查訪後，陳報結果略
    稱：「訪談其兄嫂陳吳氣稱陳金得已十幾年未回戶籍地，也
    未與他聯絡，所以不知住何處及聯絡電話。又查訪兒時玩伴
    鄰居陳昭元稱與陳金得已6 、7 年未見面，也未與他聯絡，
    所以不知住何處及聯絡電話」等語，受訪人並提供一張「陳
    金得」名片供警員查證，此有雲林縣警察局虎尾分局99年7
    月15日雲警虎偵字第0990009430號函文暨檢送之職務報告、
    查訪紀錄表各1 份在卷可憑，而觀諸前揭名片上地址為「彰
    化縣社頭鄉○○村○○路○段659 號」（該處為受處分人之
    舊戶籍登記地，受處分人已於95年7 月28日遷出該址），受
    處分人於本院訊問時表示該處為其多年前從事生意之營業地
    點，但經營不久就沒作，其已離開多年等語（本院99年8 月
    19日訊問筆錄參照），核與戶籍登記之遷徒資料相符，是以
    受處分人辯稱其未收到如附表一所示之裁決書及相關舉發通
    知單，自可採信。況本件原處分機關就附表二編號6 所示之
    裁決文書係以公示送達方式處理，此有相關公告函文、登報
    影本在卷可參，顯見原處分機關早在96年4月間即已查知該
    處並非受處分人之實際住所，是在當時即採取公示送達方式
    送達，又觀諸附表一所示裁定書之送達日期均係在96年4月
    之後，何以原處分機關竟又認定該戶籍地為住所地，而採取
    寄存送達方式為之？是認此部分之送達程序顯有瑕疵。本件
    受處分人之住所地與戶籍登記地不同，原處分機關就附表一
    所示裁決書逕以戶籍登記地為寄存送達，揆諸前開說明，自
    難認已生合法送達之效力。而此部分裁決書及原舉發通知單
    是否合法送達，攸關受處分人對於所受裁罰之內容是否知悉
    、所處裁罰是否合法、進而對於裁決內容不服而提出異議之
    期間起算，對受處分人權益均有莫大之影響，是原處分機關
    對於受處分人上開裁決書尚未合法送達受處分人，且未斟酌
    警方逕行舉發所寄送之舉發通知單是否合法送達，自已違背
    法律賦與受處分人程序保障權之規定，是其原處分主文（含
    應繳納罰款之期限等）自屬無可維持，應由本院將附表一所
    示之原處分予以撤銷，另由原處分機關為適法之處理。
四、關於附表二之部分：
    按受處分人，不服第8 條主管機關所為之處罰，得於接到裁
    決書之翌日起20日內，向管轄地方法院聲明異議，道路交通
    管理處罰條例第87條定有明文。又聲明異議，應以司法狀紙
    ，敘述異議之理由，提出於原處分機關為之。原處分機關應
    於接受異議書狀後五日內，將該案卷及有關證物，送交該管
    地方法院或其分院交通法庭；交通法庭認聲明異議不合法律
    上之程式或其異議權已經喪失，且無從補正者，應以裁定駁
    回之，道路交通案件處理辦理第13、18條前段亦定有明文。
    另按當事人變更其送達之處所而不向行政機關陳明，致有「
    應為送達處所不明」之情形者，行政機關得依職權命為公示
    送達，又對國內公示送達，自公示送達自公告或最後刊登之
    日起20日發生效力，行政程序法第78條第3 項、第81條前段
    規定各有明文規定。經查：
(一)、原處分機關就附表二編號1 至5 所示之裁決書，均係以公示
    送達之方式處理，此有相關公告函文、登報影本在卷可參。
    而本件受處分人稱其已移居兒子住所地多年，惟其並未向原
    處分機關陳報，致原處分機關無從查知其住居所地，乃依行
    政訴訟法第73條第3 項之規定為公示送達，此部分送達程序
    於法核無不合，又附表二編號1 至5 所示裁決書係於99 年4
    月15日公告，並自該日起20日生效，是受處分人於99 年5月
    4 日具狀聲明異議，未逾法定異議期間，此部分異議程序合
    法，本院自應予受理，無庸退回原處分機關。惟按違反道路
    交通管理處罰條例之行為，自行為成立之日起；行為有連續
    或繼續之狀態者，自行為終了之日起，逾3 個月不得舉發，
    道路交通管理處罰條例第90條前段定有明文。本條立法理由
    係在促使受處分人得提早確定其可取得法律救濟之地位，並
    亦在督促處罰單位提升其行政效率。要之，受處分人欲取得
    法律救濟之地位，必待行政處分已對其為合法送達後始生，
    換言之，所謂舉發，非僅以舉發機關掣單告發為足，尚須向
    受處分人為合法送達後，方得謂完成舉發行為。查本件如附
    表二編號1 所示之舉發通知單，固係在受處分人違規行為發
    生後3 個月內寄發，但寄送地址「彰化縣社頭鄉○○村○○
    路○ 段659 號」為受處分人之舊戶籍地址，而受處分人已於
    95 年7月28日遷出該址，且其自陳早已不住在該處，是該舉
    發通知單並未於3 個月內送達受處分人，至附表二編號2 、
    3 、4 、5 之舉發通知單，均是在違規行為完成之日起，逾
    3 個月始寄出通知單或為公示送達（違規時間及舉發單寄出
    日期各詳如附表二所示），有相關送達證書及中華郵政交寄
    大宗函件執據為憑，依前開規定，舉發單位已逾期不得舉發
    ，上開部分舉發程序不合法，且已逾舉發期間，是受處分人
    之異議有理由，爰裁定撤銷原處分，並諭知附表二編號1 至
    5 之部分異議人不罰。
(二)、原處分機關就附表二編號6 所示之裁決書，亦係以公示送達
    之方式完成送達程序，此有相關公告函文、登報影本在卷可
    參。依前揭說明，受處分人遷離戶籍登記地多年，惟其並未
    向原處分機關陳報新址，致原處分機關無從查知其住居所地
    ，乃依行政訴訟法第73條第3 項之規定為公示送達，此部分
    送達程序於法核無不合，而依行政程序法第81條前段規定，
    公示送達自公告或最後刊登之日起20日發生效力，受處分人
    於附表二所示裁決書公示送達後之20日公示送達生效後，遲
    至99年5 月4 日始向監理機關陳報聲明異議狀，有聲明異議
    狀上收文日期戳章可稽，是抗告人提出附表二編號6 之聲明
    異議，已逾20日之法定異議期間，顯然不合法律上程式，且
    無從補正，此部分應予駁回。
五、據上論結，應依道路交通管理處罰條例第87條第2項、道路
    交通案件處理辦法第18條、第20條前段，裁定如主文。
中    華    民    國    99    年    10    月    21    日
                  交通法庭        法  官  黃玉齡
以上正本證明與原本無異。
如不服本裁定，應於裁定送達後5日內向本院提出抗告狀 (須附
繕本 )。
中    華    民    國    99    年    10    月    21    日
                                  書記官  黃鏽金
【附表一】原處分機關以寄存送達方式送達裁決書
┌─┬─────┬─────┬─────┬────────┬──────┬─────────┐
│編│ 本院案號 │ 違規時間 │ 違規地點 │    違規事實    │裁決時間及裁│裁決書送達時間及方│
│號│          │          │          │                │決文號      │式（送達地址）    │
├─┼─────┼─────┼─────┼────────┼──────┼─────────┤
│1 │99年度交聲│98年11 月 │台78快速公│汽車行駛快速公路│99年5 月6 日│99年5 月12日寄存元│
│  │字第679號 │28日14時47│路29.4 公 │速度超過規定最高│彰監四字第裁│長郵局（雲林縣元長│
│  │          │分許      │里處- 西向│速限(20 公里以上│64-KK213    │鄉○○村○○路6 號│
│  │          │          │          │40公里未滿)     │6135號      │）                │
├─┼─────┼─────┼─────┼────────┼──────┼─────────┤
│  │99年度交聲│97年11 月 │國道一號公│汽車行駛高速公路│99年1 月29日│99年2 月3 日寄存元│
│2 │字第680號 │16日14時40│路北上    │速度超過規定最高│彰監四字第裁│長郵局（雲林縣元長│
│  │          │分許      │125.4 公里│速限( 未滿20公里│64-ZBB626242│鄉○○村○○路6 號│
│  │          │          │處        │)               │號          │）                │
├─┼─────┼─────┼─────┼────────┼──────┼─────────┤
│  │99年度交聲│98年8 月18│國道一號公│汽車行駛高速公路│99年5 月13日│無送達證書及相關送│
│3 │字第681號 │日14時56分│路南下    │速度超過規定最高│彰監四字第裁│達資料（彰化監理站│
│  │          │許        │137.99公里│速限( 未滿20公里│64-ZBB648158│移送書附表記載「回│
│  │          │          │處        │)               │號          │擲聯尚未擲回本站」│
│  │          │          │          │                │            │）。              │
├─┼─────┼─────┼─────┼────────┼──────┼─────────┤
│4 │99年度交聲│97年10 月 │萬瑞快速道│駕車行經有燈光號│98年6 月16日│98年6 月19日寄存元│
│  │字第682號 │19日11時8 │路、基金二│誌管制之交岔路口│彰監四字第裁│長郵局（雲林縣元長│
│  │          │分許      │路1巷 口  │紅燈右轉        │64-RA0000000│鄉○○村○○路6 號│
│  │          │          │          │                │號          │）                │
├─┼─────┼─────┼─────┼────────┼──────┼─────────┤
│  │99年度交聲│97年3 月5 │仰德大道2 │汽車行駛人行車速│97年11月17日│97年11月25日寄存元│
│5 │字第683號 │日9時44 分│段（往下山│度超過規定最高速│彰監四字第裁│長郵局（雲林縣元長│
│  │          │許        │方向）    │限未滿20公里    │64-AC0000000│鄉○○村○○路6 號│
│  │          │          │          │                │號          │）                │
├─┼─────┼─────┼─────┼────────┼──────┼─────────┤
│6 │99年度交聲│96年11 月4│沙鹿鎮中興│汽車駕駛人行車速│98年7 月13  │98年7 月17日寄存元│
│  │字第686號 │日8 時41分│路0.92 公 │度超過規定之最高│日彰監四字第│長郵局（雲林縣元長│
│  │          │許        │里（往交流│時速未滿20公里  │裁64-HD60577│鄉○○村○○路6 號│
│  │          │          │道方向）  │                │32號        │）                │
├─┼─────┼─────┼─────┼────────┼──────┼─────────┤
│7 │99年度交聲│96年7 月22│台一線243 │汽車駕駛人行車速│98年7 月9 日│98年7 月17日寄存元│
│  │字第688號 │日10時21分│北上      │度超過規定之最高│彰監四字第裁│長郵局（雲林縣元長│
│  │          │許        │          │時速未滿20公里  │64-KAE037799│鄉○○村○○路6 號│
│  │          │          │          │                │號          │）                │
├─┼─────┼─────┼─────┼────────┼──────┼─────────┤
│8 │99年度交聲│96年7 15月│國姓中正福│駕車行經有燈光號│97年3 月31日│97年4 月3 日寄存元│
│  │字第689號 │日10時0分 │斗巷口    │誌管制之交岔路口│彰監四字第裁│長郵局（雲林縣元長│
│  │          │許        │          │闖紅燈          │64-J00000000│鄉○○村○○路6 號│
│  │          │          │          │                │號          │）                │
├─┼─────┼─────┼─────┼────────┼──────┼─────────┤
│9 │99年度交聲│96年6 月7 │台16線11  │汽車駕駛人行車速│97年3 月31日│97年4 月7 日寄存元│
│  │字第690號 │日13時27分│公里      │度超過規定之最高│彰監四字第裁│長郵局（雲林縣元長│
│  │          │許        │          │時速20公里以上40│64-J00000000│鄉○○村○○路6 號│
│  │          │          │          │公里以下        │號          │）                │
├─┼─────┼─────┼─────┼────────┼──────┼─────────┤
│10│99年度交聲│96年5 月22│國道一號公│汽車行駛高速公路│97年3 月27日│97年4 月1 日寄存元│
│  │字第691號 │日6 時11分│路北上216 │速度超過規定最高│彰監四字第裁│長郵局（雲林縣元長│
│  │          │許        │公里處    │速限（未滿20公里│64-ZCB117844│鄉○○村○○路6 號│
│  │          │          │          │)               │號          │）                │
├─┼─────┼─────┼─────┼────────┼──────┼─────────┤
│11│99年度交聲│96年4 月10│林內鄉台3 │汽車駕駛人行車速│98年7 月8 日│98年7 月13日寄存元│
│  │字第693號 │日12時13分│公路與154 │度超過規定之最高│彰監四字第裁│長郵局（雲林縣元長│
│  │          │許        │縣道路口  │時速未滿20公里  │64-KK0000000│鄉○○村○○路6 號│
│  │          │          │          │                │號          │）                │
├─┼─────┼─────┼─────┼────────┼──────┼─────────┤
│12│99年度交聲│96年3 月22│台三公路  │汽車駕駛人行車速│98年7 月8 日│98年7 月14日寄存元│
│  │字第695號 │日13時23分│253.2 公里│度超過規定之最高│彰監四字第裁│長郵局（雲林縣元長│
│  │          │許        │處（斗六市│時速未滿20公里  │64-KK0000000│鄉○○村○○路6 號│
│  │          │          │大學路）  │                │號          │）                │
├─┼─────┼─────┼─────┼────────┼──────┼─────────┤
│13│99年度交聲│96年3 月18│台三公路  │汽車駕駛人行車速│98年7 月8 日│98年7 月14日寄存元│
│  │字第696號 │日6 時29分│253.2 公里│度超過規定之最高│彰監四字第裁│長郵局（雲林縣元長│
│  │          │許        │處（斗六市│時速未滿20公里  │64-KK0000000│鄉○○村○○路6 號│
│  │          │          │大學路）  │                │號          │）                │
├─┼─────┼─────┼─────┼────────┼──────┼─────────┤
│14│99年度交聲│96年3 月8 │145 縣道29│汽車駕駛人行車速│98年7 月8 日│98年7 月14日寄存元│
│  │字第697號 │日13時36  │公里處（土│度超過規定之最高│彰監四字第裁│長郵局（雲林縣元長│
│  │          │分許      │庫外環道）│時速未滿20公里  │64-KK028    │鄉○○村○○路6 號│
│  │          │          │          │                │1701號      │）                │
├─┼─────┼─────┼─────┼────────┼──────┼─────────┤
│15│99年度交聲│95年12 月1│國道三號北│汽車行駛高速公路│96年8 月8 日│96年8 月14日寄存元│
│  │字第698號 │日9 時8 分│上253.5公 │速度超過規定最高│彰監四字第裁│長郵局（雲林縣元長│
│  │          │許        │里處      │速限（未滿20公里│64-ZGB029918│鄉○○路6 號）    │
│  │          │          │          │)               │號          │                  │
├─┼─────┼─────┼─────┼────────┼──────┼─────────┤
│16│99年度交聲│95年11 月 │國道一號公│汽車行駛高速公路│96年8 月8 日│96年8 月14日寄存元│
│  │字第699號 │20日14時56│路南下214.│速度超過規定最高│彰監四字第裁│長郵局（雲林縣元長│
│  │          │分許      │2 公里處  │速限（未滿20公里│64-ZCD016905│鄉○○路6 號）    │
│  │          │          │          │)               │號          │                  │
├─┼─────┼─────┼─────┼────────┼──────┼─────────┤
│17│99年度交聲│95年8 月15│國道一號公│汽車行駛高速公路│96年4 月26日│96年5 月3 日寄存元│
│  │字第700號 │日15時7分 │路北上    │速度超過規定最高│彰監四字第裁│長郵局（雲林縣元長│
│  │          │許        │158.65公里│速限（未滿20公里│64-ZCA137805│鄉○○路6 號）    │
│  │          │          │處        │)               │號          │                  │
└─┴─────┴─────┴─────┴────────┴──────┴─────────┘
【附表二】原處分機關以公示送達方式送達裁決書
┌─┬─────┬─────┬─────┬─────┬────┬────┬─────┬──────┐
│編│ 本院案號 │ 違規時間 │ 違規地點 │違規事實  │裁決時間│裁決書公│舉發單位與│舉發通知單送│
│號│          │          │          │          │及裁決文│示送達之│舉發通知單│達時間及方式│
│  │          │          │          │          │號      │公告或最│文號      │（送達地址）│
│  │          │          │          │          │        │後刊登日│          │            │
├─┼─────┼─────┼─────┼─────┼────┼────┼─────┼──────┤
│  │99年度交聲│96年12 月1│國道一號公│汽車行駛高│97年6 月│99年4 月│國道公路警│97年1月8日寄│
│1 │字第684號 │5日12時49 │路北上272.│速公路未依│24 日 彰│15日    │察局第四警│存社頭郵局（│
│  │          │分許      │8 公里處  │規定與前車│監四字第│        │察隊新市分│彰化縣社頭鄉│
│  │          │          │          │保持安全距│裁64-ZDC│        │隊        │山湖村山腳路│
│  │          │          │          │離        │1014號  │        │公警局交字│1段659號）  │
│  │          │          │          │          │        │        │第ZDC07101│            │
│  │          │          │          │          │        │        │4號       │            │
├─┼─────┼─────┼─────┼─────┼────┼────┼─────┼──────┤
│  │99年度交聲│96年12 月6│三重市中山│汽車駕駛人│97年6 月│99年4 月│臺北縣政府│97年3月14日 │
│2 │字第685號 │日5時1分許│高架橋上（│行車速度超│24 日 彰│15日    │警察局    │以大宗掛號郵│
│  │          │          │往南）    │過規定之最│監四字第│        │北縣警交字│件交寄中華郵│
│  │          │          │          │高時速20公│裁64-CG7│        │第CG716064│政（有中華郵│
│  │          │          │          │里以上40  │0647號  │        │7號       │政交寄大宗函│
│  │          │          │          │公里以下  │        │        │          │件執據為憑，│
│  │          │          │          │          │        │        │          │但送達處所不│
│  │          │          │          │          │        │        │          │明）        │
├─┼─────┼─────┼─────┼─────┼────┼────┼─────┼──────┤
│3 │99年度交聲│96年9 月16│虎尾鎮158 │不遵守道路│97年5 月│99年4 月│雲林縣警察│97年9 月30日│
│  │字第687號 │日13時7分 │縣道與博愛│交通標線之│27 日 彰│15日    │局交通隊  │發函張貼公示│
│  │          │許        │路口      │指示      │監四字第│        │雲警交字第│送達之公告  │
│  │          │          │          │          │裁64-KK2│        │KK0000000 │            │
│  │          │          │          │          │7155號  │        │號        │            │
│  │          │          │          │          │        │        │          │            │
├─┼─────┼─────┼─────┼─────┼────┼────┼─────┼──────┤
│4 │99年度交聲│96年5 月16│國道一號公│汽車行駛高│97年3 月│99年4 月│國道公路警│96年9月3日寄│
│  │字第692號 │日12時25分│路北上158.│速公路速度│11 日 彰│15日    │察局第三警│存社頭郵局（│
│  │          │許        │65公里處  │超過規定最│監四字第│        │察隊泰安分│彰化縣社頭鄉│
│  │          │          │          │高速限（未│裁64-ZCA│        │隊公警局交│山湖村山腳路│
│  │          │          │          │滿20公里) │2016號  │        │字第ZCA242│1段659號）  │
│  │          │          │          │          │        │        │016號     │            │
├─┼─────┼─────┼─────┼─────┼────┼────┼─────┼──────┤
│5 │99年度交聲│96年3 月30│國道一號公│汽車行駛高│97年4 月│99年4 月│國道公路警│96年7月24日 │
│  │字第694號 │日8 時45  │路北上216 │速公路速度│10 日 彰│15日    │察局第三警│寄存社頭郵局│
│  │          │分許      │公里處    │超過規定最│監四字第│        │察隊員林分│（彰化縣社頭│
│  │          │          │          │高速限(20 │裁64-ZCB│        │隊        │鄉山湖村山腳│
│  │          │          │          │公里以上40│7531號  │        │公警局交字│路1段659號）│
│  │          │          │          │公里未滿) │        │        │第ZCB09753│            │
│  │          │          │          │          │        │        │1號       │            │
├─┼─────┼─────┼─────┼─────┼────┼────┼─────┼──────┤
│6 │99年度交聲│95年5 月28│172 線36.7│汽車駕駛人│95年9 月│96年4 月│臺南縣警察│舉發單位函稱│
│  │字第701號 │日9 時59  │公里處    │行車速度超│27 日 彰│25日    │局白河分局│違規事證及送│
│  │          │分許      │          │過規定之最│監四字第│        │南警交字第│達證書已被銷│
│  │          │          │          │高時速20公│裁64-MF0│        │MF0000000 │燬，無法提供│
│  │          │          │          │里以上    │003274號│        │號        │。          │
│  │          │          │          │          │        │        │          │            │
└─┴─────┴─────┴─────┴─────┴────┴────┴─────┴──────┘

司法院資訊處製作；財團法人民間司法改革基金會備份。
